【裁判字號】    98,訴,3860
【裁判日期】    990506
【裁判案由】    毒品危害防制條例
【裁判全文】
臺灣臺中地方法院刑事判決              98年度訴字第3860號
公  訴  人  臺灣臺中地方法院檢察署檢察官
被      告  丁○○
指定辯護人  本院公設辯護人  戊○○
上列被告因違反毒品危害防制條例案件，經檢察官提起公訴(98
年度偵字第20755號、第22026號)，本院判決如下：
    主    文
丁○○犯如附表所示之販賣第一級毒品罪，各處如附表所示之刑
(含主刑及從刑)；應執行有期徒刑拾柒年。未扣案如附表所示販
賣第一級毒品所得合計新臺幣貳萬元，均沒收，如全部或一部不
能沒收時，以其財產抵償之。未扣案之行動電話壹支(含門號000
0000000號SIM卡壹枚)，沒收，如全部或一部不能沒收時，追徵
其價額。
    犯罪事實
一、丁○○(綽號美玲)明知海洛因係毒品危害防制條例第2條第2
    項第1款規定列管之第一級毒品，不得持有、販賣，竟分別
    基於意圖營利販賣第一級毒品海洛因之犯意，以其所有0000
    000000號行動電話作為聯絡工具，而於附表所示時間、地點
    ，販賣第一級毒品海洛因各1次予甲○○施用(各次販賣交易
    詳情見附表所載)。嗣於98年1月21日19時許，為警持搜索票
    至甲○○位於臺中縣清水鎮鎮○路23號住處執行搜索，並扣
    得上開甲○○向丁○○購買施用剩餘之第一級毒品海洛因2
    包(驗餘淨重分別為0.8985公克、0.0540公克)，始循線查獲
    上情。
二、案經臺中縣警察局太平分局報告臺灣臺中地方法院檢察署檢
    察官偵查起訴。
    理  由
壹、程序方面(證據能力之說明)：
一、按被告以外之人於檢察事務官、司法警察官或司法警察調查
    中所為之陳述，與審判中不符時，其先前之陳述具有較可信
    之特別情況，且為證明犯罪事實存否所必要者，得為證據，
    刑事訴訟法第159條之2定有明文。所謂證人「先前不一致之
    陳述」，係指先前於審判外陳述之人（證人）現於法院作證
    ，且該審判外之陳述與該證人於審判中之證詞相較有不一致
    之情形。另所謂「較可信之特別情況」之情形，亦應就前後
    陳述時之外部情況（如時間之間隔、有意識的迴避、受不當
    外力干擾、事後串謀、立即反應所知、是否有親友在場及筆
    錄是否清楚明確等）進行比較，以資決定何者外部情況具有
    可信性。若陳述係在特別可信之情況下所為，虛偽陳述之危
    險性不高，雖係審判外陳述，或未經被告反對詰問，仍得承
    認其有證據能力。查證人甲○○於本院審理時固為與先前於
    警詢中之陳述不一致之證述，惟證人甲○○於警詢中所為不
    利於被告丁○○之陳述，雖屬被告以外之人於審判外之言詞
    陳述，然證人甲○○於警詢所證距被告販賣毒品之時間較近
    ，記憶自較深刻，可立即反應所知，不致因時隔日久而遺忘
    案情，復於製作警詢筆錄時，被告並未在場，自無人情壓力
    ，且無與被告串證之虞，況並無證據證明員警有何不法取證
    情形，本院斟酌上情，認證人甲○○警詢時之陳述與本案待
    證事實間具有相當之關聯性，以之為本案證據尚無不當，認
    證人甲○○之警詢陳述，得為證據。被告之指定辯護人認前
    開證人於警詢中所為證述，係審判外之陳述，應無證據能力
    云云，尚難採憑。
二、按被告以外之人於偵查中向檢察官所為之陳述，除顯有不可
    信之情況者外，得為證據，刑事訴訟法第159條之1第2項定
    有明文。是否「顯有不可信之情況」，係由法院依該偵查中
    陳述之外部情況以為判斷。查證人甲○○於檢察官偵訊中，
    經諭知證人具結之義務及偽證之處罰並命朗讀結文具結後而
    陳述事件之經過，檢察官就上開偵查訊問之實施，並無任何
    違反相關規定之瑕疵，況現階段刑事訴訟法規定檢察官代表
    國家偵查犯罪、實施公訴，依法其有訊問被告、證人及鑑定
    人之權，證人、鑑定人且須具結，而實務運作時，檢察官偵
    查中向被告以外之人所取得之陳述，原則上均能遵守法律規
    定，不致違法取供，而證人甲○○已於本院審理時當庭接受
    交互詰問，已保障被告詰問之權利，前開證人於偵查中之證
    述並無「顯有不可信之情況」，自得為證據。
三、復按被告以外之人於審判外之言詞或書面，除法律有規定者
    外，不得作為證據；又當事人、代理人或辯護人於調查證據
    時，知有刑事訴訟法第159條第1項不得為證據之情形，而未
    於言詞辯論終結前聲明異議者，視為已有將該等證據採為證
    據之同意，刑事訴訟法第159條第1項、第159條之5第2項定
    有明文。查被告及其指定辯護人對於下列本院所引用之其他
    各項證據之證據能力，於言詞辯論終結前，均無何異議，本
    院審酌該等證據作成時之情況，並無不法取證情事，作為證
    據，應無不當，依前開說明，該等證據均有其證據能力，自
    均得為證據。
貳、實體方面：
一、認定犯罪事實所憑之證據及理由：
    訊據被告固對其曾於96年1月、2月間使用其所有門號000000
    0000號行動電話之事實，坦白承認，惟矢口否認有何販賣第
    一級毒品予證人甲○○之犯行，辯稱：其與證人甲○○曾有
    糾紛，因其曾向證人甲○○借車去教證人乙○○開車，途中
    因證人乙○○駕車不慎撞到路旁物品，致車輛受損，其未將
    車輛修復就將車子交還證人甲○○，證人甲○○因而非常生
    氣，才為不實指證，其沒有販賣海洛因毒品予證人甲○○云
    云。經查：
(一)證人甲○○於98年1月22日警詢中已證稱:「【問:警方於98
    年1月21日19時許因毒品案持臺中地院98年聲搜字000402號
    ，至你處所(臺中縣清水臨江里鎮鎮○路23號)，並於19時20
    分在你房間內牆壁櫃子共查獲有毒品每洛因2包…是否屬實?
    …】答:屬實。該毒品海洛因是我的。【問:警方所查獲之一
    級毒品海洛因2包…作何用途?】答:是我自己吸毒用及解毒
    癮用的。(問:警方所查獲之毒品海洛因是向何人所購買?真
    實姓名年籍資料為何?價錢為何?在何地購買? 是否有成交之
    記錄?)答:是向綽號「美玲」之女子所購買，真實姓名年籍
    資料不知道。我只知她的特徵身高約155公分、長髮，其餘
    不知，聯絡方式都是我到清水鎮遊藝場(福爾摩沙)找綽號「
    美玲」之女子，因為該女子都會在那邊出現…」等語(見警
    卷第22-23頁)；又於98年7月1日警詢中證稱:「【問:你於筆
    錄中供稱:你所施用之海洛因毒品，是向綽號「美玲」女子
    所購得是否屬實?】答:屬實。【問:綽號「美玲」女子特徵
    為何?年籍資料為何?…】答:膚黑，約30-40歲中間，我跟她
    見面2次，1次戴眼鏡，另1次未戴眼鏡，瘦…【問:你於筆錄
    中供稱：該綽號「美玲」女子之聯絡電話存在你所持有之00
    00000000號電話手機內，署名「美玲」是否屬實?】答:屬實
    。【問:經警方檢視你所持有之0000000000號電話手機內，
    署名「美玲」電話為0000000000，申請人丁○○…，該電話
    是否為你所稱之購買毒品之聯絡電話?】答:電話正確…。【
    問:現警方提示相片10張供你檢視指認，相片中有無你在筆
    錄中所供稱之綽號「美玲(筆錄誤載為齡，下同」女子?編號
    幾?】答:警方所提供之相片10張中編號(4)(按：即被告相片
    )就是賣我海洛因毒品之女子無誤。【問:你撥打0000000000
    電話向綽號「美玲」女子購買毒品時，接聽電話與送海洛因
    毒品來賣你之人是否為同一人?】答:我不知道是否同一人。
    我可以確定警方提供相片中編號(4)就是拿海洛因毒品給我
    之綽號「美玲」女子。當她將海洛因毒品給我時，我當場將
    現金交給她。【問:你共向綽號「美玲」女子購買多少次海
    洛因毒品?交易金額、地點為何?】答:2次。交易地點均在清
    水鎮○○路(福爾摩沙)遊藝場內。(問:你與丁○○如何進行
    毒品交易?)答:我會事先以0000000000電話撥打綽號「美玲
    」女子所持有之0000000000電話稱:我要拿東西。她問我要
    多少?我稱:要新臺幣(下同)10000元，她就會約我到(福爾摩
    沙)遊藝場內進行毒品交易。(問:交易時間何時?)答:均在夜
    間零時左右。(問:警方提示0000000000號電話發現你所持有
    之00 00000000電話於98年1月3日多次撥打該電話，該通聯
    是否為你向綽號「美玲」女子購買海洛因毒品聯絡情形?)答
    :是的，我可以確認該通聯是要購買海洛因毒品之通訊。」
    等語(見警卷第12-13頁)。
(二)證人甲○○復於98年7月29日偵查中結證稱:「(問:98年1月2
    1日為警查獲之2包海洛因，是向誰買的?)答:是向一個綽號
    美玲買的。(問:何時、何地買的?)答:何時買的我忘記了，
    我每次都和他買1包10000元，1包快吃完了，我又和她買1包
    也是10000元…我總共向美玲買過2次，每次都是買10000元
    ，我都是先打電話聯絡她，她的電話幾號我忘記了，筆錄裡
    面有寫。聯絡之後都約在清水中山路的福爾摩沙遊藝場見面
    ，兩次都在那裡見面，這兩次對方都只有1個人來，都是1個
    女生來，她自稱美玲，兩次都是晚上見面，正確時間忘記了
    ，1次來有戴墨鏡、1次來沒有戴。兩次來的女生身材、體型
    差不多，而且兩次來的女生，頭髮都是在後面綁1個包包。
    …事實上我兩次都是各買10000元，這兩次我錢都有給對方
    ，也有拿到海洛因，我被扣到的那兩包海洛因，就是向美玲
    買的。(問:依你的通聯紀錄，你在98年1月3日與美玲有7通
    電話，是為何事?)答:我忘記了。(問:你會因為何事打電話
    給美玲?)答:我如果打電話給她，都是向她買海洛因。除此
    之外我不會有其他的原因找她，我打給她都是要向她買海洛
    因，但是她常常不理我…(問:小包的是不是就是在1月3日向
    她買的?)答:應該是。因為我只向她買過2次，每次都買1萬
    元，第一包快吃完的時候，我一直與她聯絡買第2包。第2包
    就是被查獲之前的沒幾天買的…(問:依照你1月份的通聯紀
    錄，你最後2次與她聯絡是98年1月11日談話49秒、1月12日
    談話1秒，是何時與美玲買大包的海洛因?)答:應該是1月11
    日當天買大包的那1包，因為後來我打給她就不通了。(問:l
    月11日當天是下午5時57分左右打給她，你約在何時交易?)
    答:我只記得是晚上…在福爾摩沙見面，到了那裡有時候她
    就在那裡等，有1次是我先到，我等她，約好時間後，期間
    雙方不會再用電話絡詢問對方人在哪裡，就直接見面。(問:
    98年1月3日那一天，是何時交易?)答:那天是約何時交易，
    我忘記了，因為她都和我約晚上見面。(問:你在看守所是否
    有指認編號4是美玲?)答:我有指認…」等語(見他卷第62-64
    頁)；又於98年10月5日偵查中結證稱:「…(問:之前所述與
    「美玲」買過2次海洛因，是否實在?)答:都實在，我確實與
    她買過2次海洛因，每次都買1萬元，當天查獲2包，…這兩
    包都是與「美玲」買的」等語(見偵字第20755號卷第13頁)
    。
(三)此外，並有證人甲○○使用之0000000000號行動電話雙向通
    聯紀錄1份附卷可按(見他卷第51-52頁)，及證人甲○○向被
    告購買施用所剩餘之第一級毒品海洛因2包(驗餘淨重分別為
    0.8985公克、0.0540公克)扣於另案(按：本院98年度訴字第
    780號)可稽。足徵證人甲○○前開警詢、偵查中指證伊向被
    告購買第一級毒品海洛因2次等情，合於真實，當非出於誣
    攀。
(四)至證人甲○○於本院審理時雖翻異前詞改稱：伊可以確定賣
    伊海洛因毒品的「美玲」不是在庭的被告云云，然證人甲○○於警詢、偵查中之證述距案發日較近，記憶理當較為深刻
    ，不致因時隔日久而遺忘案情，發生認知或記憶錯誤之可能
    性較低，其亦不及詳細權衡自己或他人之利益得失，較無可
    能出於迴護動機而虛捏不實證詞，復於偵查中具結為一致之
    證述，具有較高之憑信性，自以證人甲○○前開警詢、偵查
    中所言較為可信。另證人乙○○雖於本院99年3月22日審理
    中證稱：98年間，伊與被告曾經開證人甲○○的車子出去玩
    ，伊開車去撞到路旁的東西，車子右後方車門損壞，後來證
    人甲○○有來伊家跟被告吵架，要跟被告拿修車的錢云云，
    惟此與證人甲○○於偵查中證述：借車的人把伊副駕駛座的
    車門就是前輪部分撞壞乙節，已有未合，尚難遽信。是證人
    甲○○於本院審理時證稱沒有向被告購買海洛因毒品及證人
    乙○○上開證述，均應係出於迴護被告所為，均無從採憑。
(五)又海洛因毒品乃物稀價昂，政府懸為禁令嚴加取締，苟其無
    利可圖，衡情自無甘冒刑事訴追風險而從事買賣毒品之理。
    從而，舉凡有償交易，除有反證其確係另基於某種非圖利本
    意之關係外，通常尚難因無法查悉其販入價格作為是否高價
    賣出之比較，而諉無營利之意思，阻卻販賣犯行之追訴，最
    高法院97年台上字第3995號判決亦同此見解。我國查緝販賣
    毒品執法甚嚴，販賣毒品既係違法行為，當非可公然為之，
    亦無公定價格，且海洛因容易分裝並增減分量，而每次買賣
    之價量，可能隨時依雙方關係深淺、資力、需求量及對行情
    之認知、來源是否充裕、評估購買者被查獲時供出販賣者之
    可能風險等情形，而異其標準，非可一概而論；販賣之利得
    ，除被告就販賣之價量俱明確供述外，委難察得實情，販賣
    之人從價差或量差中牟利之方式雖異，其意圖營利之販賣行
    為則同一。被告苟非意圖營利，焉有可能甘冒重度刑責而從
    事前開販賣毒品之行為，是被告營利販賣毒品之意圖，應堪
    認定。
(六)綜上所述，事證明確，被告上開所辯，無非事後卸責之詞，
    不足採信。被告上開犯行，均應堪認定。
二、論罪科刑：
(一)查被告行為後，毒品危害防制條例第4條於98年5月20日修正
    公布，針對當次公布之修正條文，未另訂施行日期，至原毒
    品危害防制條例第36條所規定：「本條例自公布後6個月施
    行」，核其所稱「本條例」係指係92年7月9日修正公布之該
    條例，並非指98年5月20日公布之部分修正條文。是98年5月
    20日公布之毒品危害防制條例修正條文之生效日期，應依中
    央法規標準法第13條對於法規生效施行日之規範，自公布日
    起至第3日即98年5月22日發生效力。按毒品危害防制條例第
    4條第1項原規定「製造、運輸、販賣第一級毒品者，處死刑
    或無期徒刑；處無期徒刑者，得併科新臺幣1千萬元以下罰
    金」，修正後則規定為「製造、運輸、販賣第一級毒品者，
    處死刑或無期徒刑；處無期徒刑者，得併科新臺幣2千萬元
    以下罰金」，經比較上開新舊法之規定，犯罪構成要件並未
    變動，僅新法之罰金數額提高，是新法並未較舊法有利於被
    告，本案自應適用修正前毒品危害防制條例第4條第1項之規
    定。
(二)按海洛因係毒品危害防制條例第2條第2項第1款所規定之第
    一級毒品。核被告如附表所為，均係犯修正前同條例第4條
    第1項之販賣第一級毒品罪。
(三)被告各次持有海洛因毒品後進而販賣，其持有之低度行為，
    分別為各次販賣之高度行為所吸收，均不另論罪。
(四)被告所為2次販賣第一級毒品之犯行，均犯意各別，應予分
    論併罰。
(五)再按刑之量定，為求個案裁判之妥當性，法律固賦予法院裁
    量權，但此項裁量權之行使，除應依刑法第57條規定，審酌
    行為人及其行為等一切情狀，為整體之評價，並應顧及比例
    原則與平等原則，使罪刑均衡，輕重得宜，以契合社會之法
    律感情。又刑法第59條規定犯罪之情狀可憫恕者，得酌量減
    輕其刑，其所謂「犯罪之情狀」，與同法第57條規定科刑時
    應審酌之一切情狀，並非有截然不同之領域，於裁判上酌減
    其刑時，應就犯罪一切情狀(包括第57條所列舉之10款事項)
    ，予以全盤考量，審酌其犯罪有無可憫恕之事由(即有無特
    殊之原因與環境，在客觀上足以引起一般同情，以及宣告法
    定低度刑，是否猶嫌過重等等)，以為判斷。而修正前毒品
    危害防制條例第4條第1項販賣第一級毒品罪之法定刑為死刑
    或無期徒刑；處無期徒刑者，得併科1千萬元以下罰金，別
    無其他自由刑之規定，刑度可謂重大。然同為販賣第一級毒
    品之人，其原因動機不一，犯罪情節未必盡同，或有大盤毒
    梟者，亦有中、小盤之分，其販賣行為所造成危害社會之程
    度自屬有異，法律科處此類犯罪，所設之法定最低本刑卻相
    同，於此情形，倘依其情狀處以有期徒刑，即足以懲儆，並
    可達防衛社會之目的者，自非不可依客觀之犯行與主觀之惡
    性二者加以考量其情狀，是否有可憫恕之處，適用刑法第59
    條之規定酌量減輕其刑，期使個案裁判之量刑，能斟酌至當
    ，符合比例原則。被告雖係證人甲○○之毒品來源，惟其如
    附表所示販賣毒品之次數僅有2次，販賣所得各為1萬元、1
    萬元，合計2萬元，交易金額並非鉅額，毒品數量不多，較
    諸販毒集團動輒以公斤計算而言，尚屬零星小額，並非販賣
    毒品之大盤或中盤商，販毒情節非重大，衡以被告所犯販賣
    第一級毒品罪之犯罪情節，客觀上足以引起一般同情，顯可
    憫恕，被告所犯販賣第一級毒品罪係最輕本刑無期徒刑之罪
    ，如科以最低度刑仍嫌過重，爰就被告所犯如附表所示之販
    賣第一級毒品2罪，均依刑法第59條規定，各酌量減輕其刑
    。
(六)爰審酌被告為謀個人私利，無視於政府制定毒品危害防制條
    例，杜絕毒品犯罪之禁令，分別販賣第一級毒品達2次，致
    使一般施用毒品者，沈迷於毒癮而無法自拔，直接戕害國民
    身心健康，間接危害社會治安，敗壞社會善良風氣，進而導
    致施用毒品之人為購買毒品施用而觸犯刑典之情事發生，其
    實際之危害程度不小，然因被告實際販賣之時間非長，販售
    數量尚非鉅大，獲取之利益亦非鉅額，及犯罪之動機、分別
    販賣毒品之次數、犯罪所得、所生危害及檢察官具體求處合
    併定刑有期徒刑18年，稍嫌過重等一切情狀，各量處如主文
    所示之刑，並定其應執行刑，以資懲儆。又依被告犯罪性質
    ，本院認並無併予宣告褫奪公權之必要，併此敘明。
(七)至檢察官雖請求對被告併依刑法第90條第1項規定，宣告刑
    前強制工作等語。惟保安處分係針對受處分人將來之危險性
    所為處置，以達教化、治療之目的，而係刑罰之補充制度。
    且現行刑法採刑罰與保安處分之雙軌制，要在維持行為責任
    之刑罰原則下，為強化其協助行為人再社會化之功能，以及
    改善行為人潛在之危險性格，期能達成根治犯罪原因、預防
    犯罪之特別目的。保安處分之措施亦含社會隔離、拘束身體
    自由之性質，其限制人民之權利，實與刑罰同，本諸法治國
    家保障人權之原理及刑法之保護作用，其法律規定之內容，
    應受比例原則之規範，使保安處分之宣告，與行為人所為行
    為之嚴重性、行為人所表現之危險性，乃至於行為人未來行
    為之期待性相當。查被告固係販賣毒品牟利，然本案並無積
    極證據證明被告係欠缺正確工作觀念或因無正常工作而犯罪
    ，且被告上開販賣第一級毒品犯行之對象僅1人，其因販賣
    毒品所取得之價金合計僅2萬元，且其販賣毒品數量非鉅，
    ，前未有販賣毒品之前科，綜核被告所表現之危險性、對其
    未來之期待性及比例原則等情以觀，足認宣告如主文所示之
    刑及所定應執行之刑（屬長期自由期），與其犯行之處罰已
    屬相當，並足收儆懲之效，尚無併予諭知強制工作之必要，
    附此敘明。
(八)未扣案之行動電話1支(含門號0000000000號SIM卡1枚)，係
    被告所有供販賣第一級毒品犯罪所用之物，應依毒品危害防
    制條例第19條第1項前段規定，併於如附表所示各罪項下宣
    告沒收，並均諭知如一部或全部不能沒收時，追徵其價額。
(九)又被告業已收取如附表所示證人甲○○交付之購毒價金合計
    2萬元，已如前述，即屬被告因犯販賣第一級毒品罪所得財
    物，雖均未扣案，仍應依毒品危害防制條例第19條第1項前
    段規定，併於附表所示各罪分別諭知宣告沒收，如全部或一
    部不能沒收時，以其財產抵償之。
(十)至證人甲○○另案(本院98年度訴字第780號)查扣向被告購
    買施用所剩餘之第一級毒品海洛因2包(驗餘淨重分別為0.89
    85公克、0.0540公克)，既已由被告販賣交付予證人甲○○
    持有，業與被告本案犯行失其關聯，不得併同本案諭知宣告
    沒收，公訴意旨請求併予宣告沒收，容有誤會。
三、適用法律：
(一)刑事訴訟法第299條第1項前段。
(二)修正前毒品危害防制條例第4條第1項、第19條第1項。
(三)刑法第11條、第2條第1項前段、第51條第5款、第59條。
本案經檢察官丙○○到庭執行職務。
中    華    民    國    99    年    5     月    6    日
                         臺灣臺中地方法院刑事第5庭
                             審判長法  官  張靜琪
                                   法  官  莊嘉蕙
                                   法  官  丁智慧
上正本證明與原本無異。
如不服本判決應於收受判決後10日內向本院提出上訴書狀，並應
敘述具體理由；其未敘述上訴理由者，應於上訴期間屆滿後20日
內向本院補提理由書（均須按他造當事人之人數附繕本）「切勿
逕送上級法院」。
                                   書記官  林錦源
中    華    民    國    99    年    5    月    6    日
附錄本案論罪科刑法條全文：
修正前毒品危害防制條例第4條第1項：
製造、運輸、販賣第一級毒品者，處死刑或無期徒刑；處無期徒
刑者，得併科新臺幣1千萬元以下罰金。
 附表：
┌──┬────┬─────┬────┬────────┬──────────┐
│編號│交易對象│ 交易時間 │交易地點│ 交  易  方  式 │     宣告罪刑       │
├──┼────┼─────┼────┼────────┼──────────┤
│ 1  │甲○○  │98年1月3日│臺中縣清│丁○○以所有0926│丁○○販賣第一級毒品│
│    │        │晚上某時  │水鎮中山│244948號行動電話│，處有期徒刑拾伍年│
│    │        │          │路之福爾│(未扣案)撥打王文│月。未扣案之販賣第一│
│    │        │          │摩沙遊藝│聰持用之00000000│級毒品所得新臺幣壹萬│
│    │        │          │場      │26號行動電話聯絡│元，沒收，如全部或一│
│    │        │          │        │後，於左列時、地│部不能沒收時，以其財│
│    │        │          │        │，以新臺幣(下同)│產抵償之。未扣案之行│
│    │        │          │        │1萬元之價格，販 │動電話壹支(含門號092│
│    │        │          │        │賣第一級毒品海洛│0000000號SIM卡壹枚) │
│    │        │          │        │因1包(數量不詳) │，沒收，如全部或一部│
│    │        │          │        │予甲○○1次，計 │不能沒收時，追徵其價│
│    │        │          │        │收取販賣毒品所得│額。                │
│    │        │          │        │1萬元(未扣案)。 │                    │
├──┼────┼─────┼────┼────────┼──────────┤
│ 2  │甲○○  │98年1月11 │同上    │丁○○以所有0926│丁○○販賣第一級毒品│
│    │        │日晚上某時│        │244948號行動電話│，處有期徒刑拾伍年│
│    │        │          │        │撥打甲○○持用之│月。未扣案之販賣第一│
│    │        │          │        │0000000000號行動│級毒品所得新臺幣壹萬│
│    │        │          │        │電話聯絡後，於左│元，沒收，如全部或一│
│    │        │          │        │列時、地，以1萬 │部不能沒收時，以其財│
│    │        │          │        │元之價格，販賣第│產抵償之。未扣案之行│
│    │        │          │        │一級毒品海洛因1 │動電話壹支(含門號092│
│    │        │          │        │包(數量不詳)予王│0000000號SIM卡壹枚) │
│    │        │          │        │文聰1次，計收取 │，沒收，如全部或一部│
│    │        │          │        │販賣毒品所得1萬 │不能沒收時，追徵其價│
│    │        │          │        │元(未扣案)。    │額。                │
└──┴────┴─────┴────┴────────┴──────────┘

司法院資訊處製作；財團法人民間司法改革基金會備份。
